【裁判字號】    90,簡上,263
【裁判日期】    900928
【裁判案由】    竊盜
【裁判全文】
臺灣臺北地方法院刑事判決                          九十年度簡上字第二六三號
    上  訴  人  甲○○
    即  被  告
右列被告因竊盜案件，不服臺灣臺北地方法院九十年度簡字第一四五四號中華民國九
十年六月十二日第一審簡易判決（臺灣臺北地方法院檢察署檢察官聲請簡易判決處刑
書案號：九十年度偵字第六二七０號），提起上訴，本院合議庭判決如左：
    主  文
原判決撤銷。
甲○○竊盜，累犯，處拘役參拾日，如易科罰金，以參佰元折算壹日。
    事  實
一、甲○○前於民國八十一及八十二年間，分別因違反動產擔保交易法及肅清煙毒條
    例案件，為本院及台灣高等法院判處有期徒刑四月及三年八月確定，合併應執行
    有期徒刑三年十月，於八十三年十一月二十一日縮短刑期假釋出監，甫於八十五
    年四月二十三日縮刑期滿執行完畢，仍不知悔改，竟意圖為自己不法之所有，於
    九十年三月十五日上午七時五分許，在臺北市○○路二二三號一樓全家便利商店
    內，竊取店內價值新臺幣 (下同）一百六十元之三多力洋酒一瓶，得手後為免店
    員丙○○發現，乃蹲於洋酒置物架前，當場喝完，並將空瓶放置於置物架上，嗣
    丙○○經由店內的反射鏡發現前情，乃報警當場查獲。
二、案經臺北市政府警察局信義分局報請臺灣臺北地方法院檢察署檢察官偵查起訴。
    理  由
一、訊據被告甲○○對於當日有將酒當場喝掉乙節，固坦承不諱，惟矢口否認涉有竊
    盜犯行，辯稱：伊當日喝醉了，伊本來以為伊口袋有錢，後來發現沒有錢，就蹲
    著喝云云，惟查，右揭事實業經被告於警訊及偵查中坦承不諱，核與目擊證人丙
    ○○指證相符，並有贓物認領保管收據附卷可佐，至被告辯稱：伊當日喝醉了云
    云，惟被告陳稱：伊本來是要去買酒的，後來摸不到錢，就蹲著喝等語（見本院
    九十年九月二十一日審判筆錄第三頁），被告當時既知尋找款項付帳，找不到後
    又知蹲下來喝以避人耳目，足徵被告行為當時對於外界事務，其知覺、理會、判
    斷之作用，並未完全喪失，且較普通人之平均程度，亦無減退之情事，是被告於
    行為當時並無心神喪失或精神耗弱之情事，是被告所辯，要無足採，本件事證明
    確，被告犯行要可認定。
二、核被告甲○○所為，係犯刑法第三百二十條第一項竊盜罪。原審以被告罪行明確
    ，依刑事訴訟法第四百四十九條第一項前段、第三項、第四百五十四條第二項，
    刑法第三百二十條第一項、第四十七條、第四十一條第一項前段，罰金罰鍰提高
    標準條例第一條前段、第二條，判處有期徒刑四月，如易科罰金以三百元折算一
    日，固非無見。然查，被告所竊得之財物僅價值一百六十元，且被告行為時所用
    之手段，並非施以暴力，雖其有多項前科，惟五年內並未有竊盜之前科，其為竊
    盜行為應為一時之舉，而其教育程度為國中，犯後態度等一切情狀，認原審所判
    處之刑度，與被告犯罪行為及結果間，依比例原則觀之，稍嫌過重，上訴人即被
    告甲○○執此意旨指摘原判決不當，為有理由，自應由本院予以撤銷改判，爰審
    酌前情，量處如主文所示之刑，並諭知易科罰金之折算標準，以示懲儆。
據上論斷，應依刑事訴訟法第四百五十五條之一第一項、第三項、第三百六十九條第
一項前段、第三百六十四條、第二百九十九條第一項前段、刑法第三百二十條第一項
、第四十七條、第四十一條第一項前段、罰金罰鍰提高標準條例第一條前段、第二條
，判決如主文。
本案經檢察官乙○○到庭執行職務
中      華      民      國      九十      年      九      月    二十八  日
                                      臺灣臺北地方法院刑事第一庭
                                          審判長法  官  陳  興  邦
                                                法  官  蔡  惠  如
                                                法  官  陳  嘉  琪
右正本證明與原本無異。
不得上訴。
                                                書記官  林  素  霜
中      華      民      國      九十      年      十      月      三    日


司法院資訊處製作；財團法人民間司法改革基金會備份。
